【裁判字號】    92,易,1148
【裁判日期】    920523
【裁判案由】    贓物
【裁判全文】
臺灣板橋地方法院刑事判決                        九十二年度易字第一一四八號
    公  訴  人  臺灣板橋地方法院檢察署檢察官
    被      告  乙○○
右列被告因贓物案件，經檢察官提起公訴（九十一年度偵字第一七五二號），本院
判決如左：
    主  文
乙○○收受贓物，處有期徒刑月，如易科罰金，以佰元折算壹日。
    事  實
一、乙○○明知其於民國九十一年一月間向黃舜卿（另經檢察官簽移臺灣臺北地方法
    院併案審理）所購買之車牌號碼Ｖ八─八七二一號（引擎號碼為四Ｇ六三Ｒ三
    五二八五號）三菱牌自小客車一輛，係發生嚴重車禍之事故車，且當時尚未修理
    完好，惟因其曾支付黃舜卿新台幣（下同）二十二萬元，雖明知黃舜卿於九十一
    年五月中旬某日在臺北市○○街所交付其收受之同型汽車，其車牌號碼雖仍為Ｖ
    八─八七二一號，惟其車體部分並非原來黃舜卿所售予之車體，且黃舜卿有明白
    告知該車之引擎號碼（引擎號碼為四Ｇ六三Ｒ四七九號）與牌照號碼不同
    ，其車體係來源不明之贓車車體（按該車車牌號碼應為九Ｊ－二一七一號，係甲
    ○○所有，於九十一年五月七日十一時許，在南投縣草屯鎮○○路二八之九號前
    失竊），且僅有一面Ｖ八─八七二一號車牌，乙○○因不甘損失，仍予收受。嗣
    於九十一年七月十一日二十一時許，因違規停放在臺北縣板橋市民生橋下為警查
    扣，而循線查悉上情。
二、案經臺北縣政府警察局移送臺灣板橋地方法院檢察署檢察官偵查起訴。
    理  由
一、訊據被告乙○○在警詢時及偵審中固坦承在上開時地收受黃舜卿所交付之前開車
    輛，惟矢口否認有何收受贓物犯行，辯稱：伊係於九十一年一月間向黃舜卿以三
    十七萬元購買Ｖ八─八七二一號自小客車，已支付二十二萬元，在辦理購車手續
    時，伊就沒有看過那輛車，但伊知道那輛車之前有發生車禍需要修理，所以未立
    即交車，伊只是單純買車，並不知道那輛車因車禍毀損的情形如何，而黃舜卿有
    說先讓伊辦貸款，如果不想要還可以再轉賣。同年五月間某日黃舜卿將車子交付
    予伊，黃舜卿從來沒有跟伊說過車子只是暫作抵押不能使用，也沒有告知伊引擎
    與牌照號碼不同，伊真的不知道該車為贓車，伊只是覺得開車時車子怪怪的，而
    且伊如果知道車子有問題根本不可能去報失竊云云。惟查，在前揭時地為警查扣
    之懸掛Ｖ八─八七二一號車牌自小客車，引擎號碼為四Ｇ六三Ｒ四七九號
    ，原車牌號碼應為九Ｊ－二一七一號，係被害人甲○○所有，於九十一年五月七
    日十一時許，在南投縣草屯鎮○○路二八之九號前失竊一節，業據被害人甲○○
    在警詢時指述綦詳，並有車輛竊盜、車牌失竊資料個別查詢報表及贓物認領保管
    單一紙在卷可查，而該車係由黃舜卿交予被告收受，亦據證人黃舜卿在警詢時及
    偵查中供述綦詳，其供稱：伊本來係於九十一年一月將Ｖ八─八七二一號售予被
    告，後來因引擎毀損情形過於嚴重，短期內無材料可更換，而被告等不及遲未交
    車，經徵得其同意後，伊便將車子轉賣予「曾保明」，惟因其所交付之支票退票
    ，後來在路上發現懸掛Ｖ八─八七二一號之車子便將之索回，伊一看便知該車並
    無發生車禍之痕跡，引擎也是好的，並非伊當初售所售予「曾保明」之車子，但
    為避免損失，便將車子開回台北市○○街停放，欲找「曾保明」出面處理，後來
    被告於九十一年五月中旬來找伊，詢問車子之事情，伊便帶他去看車，並告知其
    該車有問題，與當初伊售予他曾發生車禍之車子不符，惟因伊已有跟被告拿到該
    車貸款又無法退款，便請被告先將該車開回並作抵押，但不要使用該車，待連絡
    到「曾保明」再處理等語，徵諸常情，被告係貸款三十七萬元向黃舜卿購買前開
    車輛，並在交車前即已交付二十二萬元，而被告所購買者係曾發生車禍之中古車
    ，參以一般人之購車常態，在決定購買前定會先查看車況以作為議價之參考，況
    被告自承其財力狀況不佳，怎可能在未看過車子之車況下即逕為決定購車，則被
    告既已明知該車原來之車況，亦明知該車曾發生嚴重之車禍，而證人黃舜卿嗣後
    所交付之車輛是一輛幾近全新之車輛，焉能謂其對於該車並非其當初向黃舜卿購
    買之車輛毫不知情，是其前開辯解，顯係卸責之詞，委不足採，此外，復有照片
    八幀、汽車買賣合約書等件附卷可稽。從而，本件事證明確，被告前開犯行洵堪
    認定，應予依法論科。
二、核被告所為，係犯刑法第三百四十九條第一項之收受贓物罪。爰審酌被告犯罪之
    動機、目的、手段、所生危害及犯罪後未坦承犯行，顯見其尚無悔意等一切情狀
    ，量處如主文所示之刑，並諭知易科罰金之折算標準，以示懲儆。
據上論斷，應依刑事訴訟法第二百九十九條第一項前段，刑法第三百四十九條第一項
、第四十一條第一項前段，罰金罰鍰提高標準條例第一條前段、第二條，判決如主文
。
本案經檢察官侯靜雯到庭執行職務
中      華      民      國    九十二    年      五      月    二十三    日
                                      臺灣板橋地方法院刑事第六庭
                                          法  官  王  士  珮
右正本證明與原本無異。
如不服本判決，應於判決送達後十日內，向本院提出上訴狀。
                                          書記官  程  欣  怡
中      華      民      國    九十二    年      五      月    二十三    日
附錄本件論罪科刑法條全文：
中華民國刑法第三百四十九條
收受贓物者，處三年以下有期徒刑、拘役或五百元以下罰金。
搬運、寄藏、故買贓物或為牙保者，處五年以下有期徒刑、拘役或科或併科一千元以
下罰金。
因贓物變得之財物，以贓物論。


司法院資訊處製作；財團法人民間司法改革基金會備份。
